<!DOCTYPE html>
<html lang="pt">

<head>
    <meta charset="UTF-8">
    <meta name="viewport" content="width=device-width, initial-scale=1.0">
    <meta name="description" content="Conjugação e características dos verbos gregos antigos da conjugação em μι">
    <meta name="keywords" content="grego antigo, verbos, conjugação, μι, δίδωμι, τίθημι, ἵστημι">
    <meta name="author" content="Autor">
    <title>Verbos da Conjugação em μι</title>
    
    <link rel="stylesheet" href="../../../styles/root.css">
    <link rel="stylesheet" href="../../../styles/conteudo/geral.css">
</head>

<body>
    <main>
        <h1>Verbos da Conjugação em μι</h1>
        <a id="to_back" href="../conteudo.html">Voltar</a>
        <h2>Características dos Verbos da Conjugação em μι</h2>
        <ul>
            <li><strong>Reduplicação no presente e no perfeito:</strong> Esta reduplicação é feita com a vogal ι no caso
                do Presente e ε no Perfeito.</li>
            <ul>
                <li>Assim, o presente do verbo “dar” é δίδωμι. - μι é a desinência; δω / δο é o radical (usado no
                    aoristo e perfeito); e δι é a reduplicação do presente.</li>
                <li class="note">Obs. O verbo τίθημι não reduplica a consoante aspirada (θ), e sim a surda
                    correspondente (τ).</li>
                <li>O verbo ἵστημι não reduplica o στ, mas substitui o mesmo pelo espírito áspero.</li>
            </ul>
            <li><strong>Formas próprias:</strong> Diferentes da conjugação ômega - no presente da voz ativa e no aoristo
                da voz ativa.</li>
            <ul>
                <li>O futuro, o perfeito ativo, o perfeito passivo e o aoristo passivo são praticamente idênticos às
                    formas de λύω.</li>
                <li class="note">Obs.: O verbo ἵστημι apresenta duas formas do aoristo: - sigmático (sem κ) -- ἔστησα –
                    transitivo: "colocar de pé", "levantar". - segundo -- ἔστην - sentido intransitivo: "parar", "ficar
                    de pé".</li>
            </ul>
        </ul>

        <h2>As Seis Partes Principais de Alguns Verbos em -μι</h2>
        <table>
            <thead>
                <tr>
                    <th>Verbo</th>
                    <th>Pres. at.</th>
                    <th>Fut. at.</th>
                    <th>Aor. at.</th>
                    <th>Perf. at.</th>
                    <th>Perf. pass.</th>
                    <th>Aor. pass.</th>
                </tr>
            </thead>
            <tbody>
                <tr>
                    <td>δίδωμι</td>
                    <td>δίδωμι</td>
                    <td>δώσω</td>
                    <td>ἔδωκα</td>
                    <td>δέδωκα</td>
                    <td>δέδομαι</td>
                    <td>ἐδόθην</td>
                </tr>
                <tr>
                    <td>τίθημι</td>
                    <td>τίθημι</td>
                    <td>θήσω</td>
                    <td>ἔθηκα</td>
                    <td>τέθεικα</td>
                    <td>τέθειμαι</td>
                    <td>ἐτέθην</td>
                </tr>
                <tr>
                    <td>ἵστημι</td>
                    <td>ἵστημι</td>
                    <td>στήσω</td>
                    <td>ἔστησα</td>
                    <td>ἔστηκα</td>
                    <td>ἔσταμαι</td>
                    <td>ἐστάθην</td>
                </tr>
            </tbody>
        </table>

        <h2>Conjugação do Verbo δἰδωμι</h2>
        <h3>Modo Indicativo</h3>
        <ul>
            <li><strong>Presente:</strong> Voz ativa – 1ª sg - δίδωμι; 3ª sg - δίδωσι(ν); 3ª pl - διδόασι(ν); Voz
                Média/Passiva – 3ª sg - δίδοται</li>
            <li><strong>Imperfeito:</strong> V.A.: – 3ª sg - ἐδίδου</li>
            <li><strong>Futuro:</strong> V.A.: 1ª sg – δώσω; 2ª sg – δώσεις; 3ª sg – δώσει; 1ª pl – δώσομεν; 3ª pl –
                δώσουσιν; V.P – 3ª sg - δοθήσεται</li>
            <li><strong>Aoristo:</strong> V.A.: 1ª sg - ἔδωκα; 2ª sg - ἔδωκας; 3ª sg - ἔδωκεν; 1ª pl - ἐδώκαμεν; 2ª pl -
                ἐδώκατε; 3ª pl - ἔδωκαν; V.P.: 3ª sg - ἐδόθη; 3ª pl - ἐδόθησαν</li>
            <li><strong>Perfeito:</strong> V.A.: 2ª sg: δέδωκας; 3ª sg – δέδωκεν; V.P.: 3ª sg - δέδοται</li>
        </ul>

        <h3>Modo Subjuntivo</h3>
        <ul>
            <li><strong>Presente:</strong> V.A.: 1ª sg - διδῶ</li>
            <li><strong>Aoristo:</strong> V.A.: 2ª sg - δῳς; 3ª sg - δῷ; 2ª pl - δῶτε; 3ª pl - δῶσι(ν)</li>
        </ul>

        <h3>Modo Imperativo</h3>
        <ul>
            <li><strong>Presente:</strong> V.A.: 2ª sg – δίδου; 2ª pl - δίδοτε</li>
            <li><strong>Aoristo:</strong> V.A.: 2ª sg – δός; 3ª sg – δότο; 2ª pl - δότε</li>
        </ul>

        <h3>Modo Infinitivo</h3>
        <ul>
            <li><strong>Presente:</strong> V.A.: διδόναι</li>
            <li><strong>Aoristo:</strong> V.A.: δοῦναι; V.P.: δοθῆναι</li>
        </ul>
    </main>
    <footer>
        <p>&copy; 2024 Modo Subjuntivo. Todos os direitos reservados.</p>
    </footer>
</body>

</html>